【裁判字號】    98,消債清,22
【裁判日期】    980313
【裁判案由】    清算事件
【裁判全文】
台灣台中地方法院民事裁定            98年度消債清字第22號
    聲  請  人
    即  債務人  己  ○
    相  對  人
    即  債權人  國泰世華商業銀行股份有限公司
    法定代理人  丁○○
    相  對  人
    即  債權人  上海商業儲蓄銀行股份有限公司
    法定代理人  戊○○
    相  對  人
    即  債權人  臺灣新光商業銀行股份有限公司
                          6、.
    法定代理人  乙○○
                          6、.
    相  對  人
    即  債權人  台灣人壽保險股份有限公司
    法定代理人  甲○○
    相  對  人
    即  債權人  聯邦商業銀行股份有限公司
    法定代理人  丙○○
    相  對  人
    即  債權人  台新國際商業銀行股份有限公司
    法定代理人  辛○○
    相  對  人
    即  債權人  壬○○
    相  對  人
    即  債權人  庚○○
上列當事人間因消費者債務清理事件聲請清算，本院裁定如下：
    主    文
債務人己○自中華民國98年 3月13日16起開始清算程序，並同時
終止清算程序。
    理    由
一、按法院開始清算程序之裁定，應載明其年、月、日、時，並
    即時發生效力；債務人之財產不敷清償清算程序之費用時，
    法院應裁定開始清算程序，並同時終止清算程序，消費者債
    務清理條例第83條第1項、第85條第1項分別定有明文。
二、本件聲請人即債務人聲請意旨略以：聲請人於95年 5月間，
    因任職之公司結束南部業務，而遭資遣，之後陸續繳款，直
    至97年 8月與最大債權銀行國泰世華商業銀行股份有限公司
    進行前置協商，因無法負擔銀行所提還款方案而協商不成立
    。而債務人目前任職於署立豐原醫院擔任護理師，每月薪資
    實領2萬9000元，而配偶目前失業中，有二個小孩（國小4年
    級、幼稚園大班），而債務人所有之坐落桃園市○○○路 ○
    段321號13樓之4之土地及房屋，業遭台灣桃園地方法院拍定
    ，尚有不足額約30萬元（聲請時債務總額 390萬5281元，有
    擔保債務248萬5000元，無擔保債務142萬0281元，嗣因不動
    產遭拍賣後存有不足額約30萬元，故目前債務總約172萬028
    1元，另自小客車亦遭動產擔保交易債權人取回拍賣） 。是
    聲請人之財產及收入扣除日常生活支出後，不足以清償債務
    ，與最大債權銀行國泰世華商業銀行股份有限公司進行前置
    協商而不成立，又聲請人即債務人又未經法院裁定開始更生
    程序或許可和解或宣告破產，爰聲請清算等語。
三、經查：債務人所主張之上開事實，業據提出戶籍謄本、債權
    人清冊（債務 172萬0281元）、財產及收入狀況說明書、財
    團法人金融聯合徵信中心當事人綜合信用報告--債務清理條
    例前置協商專用債權人清冊、財政部台灣省中區國稅財產歸
    屬資料清清單、財政部台灣省中區國稅局95年、96年度綜合
    所得稅各類所得資料清單（含配偶謝榮盛）、存摺、勞工保
    險被保險人投保資料表、台灣桃園地方法院民事執行處桃院
    永97司執二字第 64194號通知、前置協商不成立通知書附卷
    為證。此外，本件又查無聲請人即債務人有消費者債務清理
    條例第6條第3項、第8條或第82條第2項所定駁回清算聲請之
    事由存在，則聲請人即債務人聲請清算，應屬有據。再查，
    依據聲請人即債務人所提財產及收入狀況說明書所載，其財
    產除銀行存款7254元外，別無其他財產（土地及建物、自小
    客車均遭拍賣），再參酌本件清算程序之規模，堪認債務人
    之財產應不敷清償清算程序之費用，自應裁定開始本件清算
    程序，並同時終止清算程序，爰裁定如主文。
中    華    民    國    98    年    3     月    13    日
                  民事庭法  官    顏世傑
上為正本係照原本作成
「開始清算程序」之裁定不得抗告，如不服「同時終止清算程序
」之裁定，應於裁定送達後10日內，以書狀向本院提出抗告，並
繳納抗告費新臺幣1000元。
中    華    民    國    98    年    3     月    13    日
                        書記官    廖素論


司法院資訊處製作；財團法人民間司法改革基金會備份。
